

HỒ NGỌC HOẠT Nhân viên đảm bảo chất lượng



18/08/1994





01659670163



hongochoat@gmail.com



Số 18, Ngách 77/21, Lãng Yên, Hai Bà Trưng, Hà Nội

KŸ NĂNG

Tin học văn phòng

Ngoại ngữ

Kỹ năng giao tiếp

Kỹ năng tìm kiếm thông tin

Làm việc nhóm

ĐIỂM MANH

- Kiên nhẫn, cẩn thận, tỉ mỉ
- Có tinh thần trách nhiệm, kỷ luật
- Ham học hỏi, cầu tiến

SỞ THÍCH

- Đọc báo, nghe nhạc, xem phim
- Đi du lịch

MỤC TIÊU NGHỀ NGHIỆP

Mục tiêu ngắn hạn: Áp dụng những kiến thức và kỹ năng có được để trở thành một nhân viên đảm bảo chất lượng giỏi. Mang đến nhiều lợi ích hơn cho công ty và khách hàng, tích lũy những kinh nghiệm thực tế để đáp ứng được mục tiêu trong tương lai của bản thân.

Mục tiêu dài hạn: Hướng đến vị trí trưởng phòng đảm bảo chất lượng sau 3 – 5 năm làm việc.



HOC VẤN

8/2009 - 5/2012 Trường THPT Quỳnh Lưu 3 8/2012 - 6/2017 Đại học Dược Hà Nội

Chuyên ngành: Công nghiệp dược

Tốt nghiệp loại Khá, điểm trung bình 3.00/4.0 (7.11/10)



🚵 HOẠT ĐỘNG

Tham gia tiếp sức mùa thi

2013 - 2014

Gia sư

Tham gia hiến máu tình nguyện



GIẢI THƯỞNG

Học bổng khuyến khích học tập loại giỏi học kỳ 5



CHỨNG CHỈ

Dược sỹ chính quy đại học Dược Hà Nội 06/2017



KINH NGHIỆM LÀM VIỆC

Thực tế tại công ty cổ phần Dược Phẩm TW 2 10/2016

Làm khóa luận tốt nghiệp tại Viện Dược Liệu

07/2016 - 05/2017

Nhân viên RD tại DK pharma

06/2017 - 08/2017

- Đọc tài liệu, phân tích vai trò các thành phần.
- Xây dựng công thức, nghiên cứu bào chế và theo dõi độ ổn định
- Xây dựng quy trình bào chế quy mô pilot, quy mô công nghiệp
- Giám sát quy trình sản xuất, khắc phục các sự cố xảy ra.

Giảng viên trường cao đẳng y dược Pasteur

08/2017 - Nav